臺灣高等法院高雄分院刑事裁定　　　　　　　　　　九十三年度交抗字第一二六號
　　抗 告 人　　甲○○
　　即受處分人
右列抗告人因聲明異議案件，不服臺灣屏東地方法院中華民國九十三年十一月五日裁
定（九十三年度交聲字第五一號），提起抗告，本院裁定如左：
    主  文
抗告駁回。
    理  由
一、抗告意旨略以：案發路面狹窄，無標線號誌，下坡且係彎道，任何駕駛人經此路
    段，皆無法刻意去看汽車面板之公里數，如何斷定案發時抗告人之時速為五十公
    里，或超過五十公里，又案發路面並非平坦筆直，係產業道路，連續彎路且係下
    坡路段，雙方無法清楚看到對方，按此路況及環境研判，抗告人當時時速不可能
    超過四十公里，以煞車痕比較彼時車速，並不客觀準確，因柏油路面經過風吹日
    曬雨淋，會顯現粗糙，增加磨擦阻力，且會因氣候時間之差異其結果並不能相提
    並論。抗告人如無減速慢行，又因風速過大致死者所騎機車不穩而倒地，何以機
    車幾乎無損，且死者既有過失，何以不能抵銷或減低抗告人之過失責任，抗告人
    深感不平云云。
二、經查抗告人於民國九十三年二月二十七日十時二十分許，駕駛車牌號碼ＶＥ一七
    ０三號大貨車，沿屏東縣恆春鎮○○路由北往南行駛，途經該路之中華電信電桿
    草原桿四十六號前，與同路段對向車道行駛之張新長所騎車牌號碼ＬＨ八─０二
    九號重機車，發生擦撞，致張新長人車倒地，受有腦挫傷及頭部外傷等傷害，經
    車禍案件，以抗告人違反道路交通安全規定肇事致人死亡為由，開單舉發，交通
    部公路總局屏東監理站據此裁罰，裁決吊銷抗告人駕駛執照，一年內並不得考領
    駕駛執照，並有該警察局舉發違反道路交通管理事件通知單及屏東監理站違反道
    路交通管理事件裁決書在卷可考，原審認，原裁決機關以抗告人違反道路交通管
    理處罰條例第四十四條第一項第三款「行近彎道不減速慢行」、同條例第六十一
    條第一項第四款「違反道路交通安全規則肇事致人死亡」之規定，裁處罰鍰新台
    幣三千六百元，並吊銷駕駛執照，一年內禁考，並無違誤，因而以裁定駁回其異
    議，抗告人前揭抗告理由指：依當時情況，抗告人當時車速不可能超過四十公里
    ，以煞車痕比較彼時車速，並不客觀準確，抗告人如無減速慢行，又因風速過大
    致死者所騎機車不穩而倒地，何以機車能完整無損，而僅傾倒於大貨車旁，大貨
    車與機車只有少許擦痕，以此判斷抗告人行經彎道坡路已減速慢行云云。本院查
    ，抗告人行經其所稱：路面並非平坦筆直，係產業道路，連續彎路且係下坡路段
    ，雙方無法清楚看到對方之路況，尤應減速慢行小心駕駛，以避免危險之發生，
    以其所駕駛大貨車視野較高（且係下坡路段），自應能注意車前有一機車行駛而
    至，而減速慢行以避免此次意外事故，縱令被害人與有過失，惟抗告人仍難免「
    行近彎道不減速慢行」、「肇事致人死亡」之事實，至於抗告人主張過失相抵，
    應於刑事過失致死案件中為量刑參考，非於違反道路交通安全管理事件中主張。
    是故抗告人之抗告並無理由，應予駁回。
三、據上論結，應依道路交通案件處理辦法第二十六條、刑事訴訟法第四百十二條，
    裁定如主文。
中　　　華　　　民　　　國　　九十三　　年　　十二　　月　　三十　　　日
                                  臺灣高等法院高雄分院刑事第一庭
                                        審判長法官 　王光照
                                              法官 　張意聰
                                              法官　 曾玉英
右正本證明與原本無異。
不得再抗告。
中　　　華　　　民　　　國　　九十三　　年　　十二　　月　　三十　　　日
　　　　　　　　　　　　　　　　　　　　　書記官     黃麗蓉
